Minutes et répertoires du notaire Omer LE JARS, 21 février 1603 - 5 janvier 1611 (étude XXXIX)
Archives nationales
- Minutes de Omer LE JARS, 21 février 1603 - décembre 1611; MC/ET/XXXIX/35 - MC/ET/XXXIX/43
  - Minutes. 1603, 21 février - 1603, décembre, 21 février 1603 - décembre 1603; MC/ET/XXXIX/35
    - VIEUPONT (Jehan de) évêque de Meaux § Quitt. de Jehan de VIEUPONT à Charles de COSSE comte de Brissac la pannetier, fd fauconnier et Mar/l/ de Fr. seigneur de Crouy / Ourcq, de 900 l. de droit de relief appartenant ordinaire évêque par lad. comte de Brissac, du moyen de son mariage avec Loyse DONGUIERE sa femme, 27 novembre 1603; MC/ET/XXXIX/35; fol. 134
      quittance; Vieupont, Jehan de
    - NOISY LE GRAND § Titre Nouvel maison à NOISY LE GRAND, 1er décembre 1603; MC/ET/XXXIX/35; fol. 190
    - BALSAC (Henry de) chevalier gentilhomme ordinaire de la chambre du Roi seigneur d'Entragues, Mézières Henry de BALSAC demeurant à Mézières près Dreux logé rue du Chantre § Transaction entre Henry de BALSAC proc. de maître de B. abbé command. de Saint-Martin au bois au diocèse de Beauvais - et Bernard GOUPPE, secrétaire de la duchesse de Bar, soeur unique du Roi., 20 décembre 1603; MC/ET/XXXIX/35; fol. 186
      accord; Balzac, Henri de
    - BOURSIN (Anne) dame de Guyencourt veuve Sér. Thiellement rue des Déchargeurs paroisse Saint-Germain-l'Auxerrois § Bail 6 ans par Anne BOURSIN tutrice de Marie TH. sa fille mineure, et agissant pour ses enfants majeurs, d'une maison en la Cité faisant l'un des coins de la rue des Canettes, 20 décembre 1603; MC/ET/XXXIX/35; fol. 205
    - Contrat de mariage entre Étienne Cochery, fils de Jean Cochery, décédé, marchand frippier, demeurant rue de la Fripperie, paroisse Saint-Eustache et de Marguerite Le Bret, demeurant rue de la Fripperie, paroisse Saint-Eustache, d'une part, et Claire Jolly, fille de Jean Jolly, décédé, marchand, maître espinglier, demeurant rue au Maire, paroisse Saint-Nicolas-des-Champs et de Marie Laurent, d'autre part., 22 décembre 1603; MC/ET/XXXIX/35; n° 198
      contrat de mariage; Maire (rue au); Cochery, Etienne; Cochery, Jean; Jolly, Claire; Jolly, Jean; Laurent, Marie; Le Bret, Marguerite; brocanteur; forgeron; forgeron
    - ARGENTEUIL § T. Nouvel maison à ARGENTEUIL, 23 décembre 1603; MC/ET/XXXIX/35; fol. 185
    - HOTEL d'ARDOISE près le rempart entre les portes du Temple et Saint-Antoine § T. Nouvel de HOTEL d'ARDOISE acquis de Loys de SANEUZE chevalier seigneur de Bouqueville, gent. ordinaire de la Chambre du Roi, 26 décembre 1603; MC/ET/XXXIX/35; fol. 169
    - ALIX (Jacques) prêtre curé de Brianson près Pontoise grand vicarial de Pontoise chanoine du Saint-Sepulcre § Bail 9 ans par Jacques ALIX de sa cure ou BRIANSON près Pontoise, 31 décembre 1603; MC/ET/XXXIX/35; fol. 188
      bail; Alix, Jacques
    - COCHERY (Etienne) § mariage de Etienne COCHERY fils de Marguerite LEBRET veuve de Jh. C. marchand fripier rue de la friperie avec Claire JOLLY fille de Leger J. marchand maître épinglier et Marie LAURENT son épouse, 19 juin 1604; MC/ET/XXXIX/35; fol. 198
  - Minutes. 1604, MC/ET/XXXIX/36
    - SAINT JEAN DE JERUSALEM (religieux de) PATELLÉ (Barthélémy), 2 avril 1603; MC/ET/XXXIX/36; fol. 34
      Saint Jean de Jérusalem, religieux de; Patellé, Barthélémy
    - COUTELIERS (outils de) § Vente par Hector SOLERAT, maître coutelier r. du grenier Saint-Lazare paroisse Saint-Nicolas des Champs à Jean MARIN C/on/ coutelier r. de la Haute Vannerie paroisse Saint-Médéric d'ustensiles servant au métier de. .. moi. 60 Lts, 1604; MC/ET/XXXIX/36; fol. 56
      acte de vente; Solerat,Hector; Marin, Jean
    - LEVASSEUR (Jean) peintre et vitrier; à Andeville en Beauvaisis § Bail pour 6 ans au profit de .. de terres situées à ANDEVILLE, janvier 1604; MC/ET/XXXIX/36; fol. 73
      bail; Levasseur, Jean
    - LA TREMOILLE (Charlotte de) veuve de Henry de BOURBON Prince de Condé § Procuration par J.B. de MACHAULT conseiller au Parlement l'un des intendants du Prince de Condé, procureur de Charlotte de LA TREMOILLE tutrice de Henry de BOURBON 1er prince du Sang, et 1er Pair de France et Léonor de BOURBON, sa soeur, enfants dud. défunt, 18 janvier 1604; MC/ET/XXXIX/36; fol. 3
      procuration; La Trémoille, Charlotte de
    - Contrat de mariage entre Jean Filleau, fils d'honorable homme Robert Filleau, bourgeois de Paris, décédé, marchand, et d'honorable femme Madeleine Hulin, demeurant rue Saint-Denis, paroisse Saint-Jacques-de-la-Boucherie, d'une part, et Marguerite Le Febvre, fille d'honorable homme Pierre Le Febvre, bourgeois de Paris, marchand, demeurant rue Saint-Denis, paroisse Saint-Jacques-de-la-Boucherie et d'honorable femme Roberte Charlot, décédée, d'autre part., 1er février 1604; MC/ET/XXXIX/36
      Le père de la future remariée avec honorable femme Madeleine Hulin.
      contrat de mariage; Saint-Denis (rue); Charlot, Roberte; Filleau, Jean; Filleau, Robert; Hulin, Madeleine; Le Febvre, Marguerite; Le Febvre, Pierre; commerçant
    - Contrat de mariage entre Simon Ragueneau, âgé de 25 ans, tailleur d'habits, demeurant rue du Marché Neuf, paroisse Saint-Germain-le-Vieil, d'une part, et Jeanne Meré, veuve, demeurant rue des Billettes, paroisse Saint-Jean, veuve de Antoine Charpentier, maître cuisinier, d'autre part., 1er février 1604; MC/ET/XXXIX/36
      contrat de mariage; Billettes (rue des); Marché-Neuf (rue du); Charpentier, Antoine; Meré, Jeanne; Ragueneau, Simon; cuisinier; tailleur d'habits
    - NOAILLES (Francois de) seigneur et C/on/ dud. lieu demeurant en Limousin logé rue Saint-Antoine § Requête relative à l'ouverture d'une petite bougette Cordée de fer, formant à clef François de NOAILLES, 7 février 1604; MC/ET/XXXIX/36; fol. 76
      Noailles, Francois de
    - ST DENIS (rue) § Déclaration relative à l'adjudication d'une maison rue Saint-DENIS, 10 février 1604; MC/ET/XXXIX/36; fol. LII
      déclaration; St Denis, rue
    - PINETTE (Nicolas) avocat au Pt § Fr. LE ROY greffier des Eaux et Forets à la table de marbre, marg. de Ste Opportune, confesse avoir reçu de Denis de SANTEUIL et Nicolas PINETTE à cause de Marie de SANTEUIL la somme de 800 L. pour laquelle les marg. ont délaissé par rachat auxd. S. et Nicolas PINETTE 50 £ léguée à la fabrique Ste Opportune par Guillemette GERMAIN veuve de Nicolas de SANTEUIL, bourgeois de Paris père et mère suivant test. passé pard. le curé de Saint-G. l'Aux., avril 1604; MC/ET/XXXIX/36; fol. 150
      Pinette, Nicolas
    - Contrat de mariage entre Antoine Nigau, maître verger, d'une part, et Isabelle Portefin, fille de Guillaume Portefin, maître boursier-colletier, demeurant rue Saint-Jacques-de-la-Boucherie, paroisse Saint-Jacques-de-la-Boucherie et de Guillemette Du Flot, d'autre part., 25 avril 1604; MC/ET/XXXIX/36; n° 48
      contrat de mariage; Saint-Jacques-la-Boucherie (rue); Du Flot, Guillemette; Nigau, Antoine; Portefin, Guillaume; Portefin, Isabelle; maroquinier
    - MACONNERIE (marché) § Jean BARDEL maître maçon rue de Marivault paroisse Saint-Jean de la Boucherie promet à Marguerite AUBERT veuve de Annette FARDOU l'un des 4 huissiers sergents fieffés de Fr. r. de la Cordonnerie paroisse Saint-G. l'Aux. de faire les travaux de. .. en la maison de cette dernière. Description, 21 mai 1604; MC/ET/XXXIX/36; fol. 210
      marché; Bardel, Jean; Aubert, Marguerite; Fardou, Annette; maçon
    - SEGUIN (Simon) + docteur régent en la Fac. de médecine de l'U de P. § Transport de rentes par Pierre S. docteur et professeur du Roi en médecine et Jérôme S. receveur des Aides et Tailles et taillons en l'élection de Pithiviers, héritiers de Simon SEGUIN leur père, 25 juin 1604; MC/ET/XXXIX/36; fol. 70
      transport de droits; Seguin, Simon
    - DROUART (Gilles) + marchand bourgeois de Paris § Pge de rentes ayant appartenu à Gilles DROUART et sa femme, juillet 1604; MC/ET/XXXIX/36; fol. 29
      partage; Drouart, Gilles
    - LOISEAU (François) fourbisseur à Paris § Déclaration relative à son contrat de mariage avec Marie PERROT fille, conclu en date du 20-10-1603, portant addition de clauses omiss. aud. contrat, 17 juillet 1604; MC/ET/XXXIX/36; fol. 203
      contrat de mariage; déclaration; Loiseau, François
    - Contrat de mariage entre maître André Morineau, postullant au palais, demeurant rue Gallande, paroisse Saint-Étienne du Mont, d'une part, et honnête fille Agnès Megissier, fille de Philippe Megissier, bourgeois de Paris, marchand épicier, demeurant rue de la Heaumerie, paroisse Saint-Jacques de la Boucherie et de Marie Cramoisy, décédée, d'autre part., 20 juillet 1604; MC/ET/XXXIX/36
      Le père de la future, veuf.
      contrat de mariage; Galande (rue); Heaumerie (rue de la); Cramoisy, Marie; Megissier, Agnès; Megissier, Philippe; Morineau, André; juriste; commerçant
    - PEINTRE (marché apprentissage) § Mise en apprentis. durant 5 années par Adrienne GRANGER veuve de Scipion HARDOUIN maître peintre, de Pierre H. son fils chez Bertin HARDOUIN maître peintre r. du ligne, son frère, 18 août 1604; MC/ET/XXXIX/36; fol. 18
      contrat d'apprentissage; Granger, Adrienne; peintre
    - VIEUXPONT (Jehan de) ev. de Meaux; conseiller aumônier ordinaire du Roi § Vente par Jehan de VIEUXPONT à Loys BELHOMME marchand à Meaux de la coupe de 150 arpents de bois Taillés pour chaque année dépendant dud. évêché, 28 août 1604; MC/ET/XXXIX/36; fol. 58
      acte de vente; Vieuxpont, Jehan de
    - NETTOIEMENT (marché) § Marceau CHENNEVIERE voiturier par terre r. Neuve paroisse Saint-Laurent promet à Michel BOYELDIEU maître orfèvre r. des lavandière paroisse Saint-G l'Aux. de faire le marché NETTOIEMENT des rues du quartier, 6 septembre 1604; MC/ET/XXXIX/36; fol. 11
      Nettoiement, marché
    - COUVERTURE (marché) § Promesse faite par Nicolas LEJEUNE, maître couvreur Saint. Jean paroisse Saint Séverin à Marguerite DASNIERE veuve Guillaume FOURNIER seigneur de Rousset, gd maître enquêteur et général réformateur des eaux et forêts demeurant r. des lavandières paroisse Saint-Germain. l'Auxerrois de faire les travaux de. .. qu'elle fait pour sa maison à ORMESSON, 9 septembre 1604; MC/ET/XXXIX/36; fol. 37
      marché; Lejeune, Nicolas; Dasniere, Marguerite; Fournier, Guillaume
    - ANCEAUME[Anceausme] (Nicole) § Donation mutuelle entre Nicole ANCEAUME[Anceausme] et Jean BOURGOIN, marchand maître orfèvre, son mari, 11 septembre 1604; MC/ET/XXXIX/36; fol. 39
      donation; Anceaume, Nicole; Anceausme, Vicole; Bourgoin, Jean
    - PINGRÉ (Jean) maître menuisier r. de la Truanderie § Bail par Nicolas LE ROY maître cordonnier à .. du restant restant à expirer d'une maison rue Beaurepaire, 18 septembre 1604; MC/ET/XXXIX/36; fol. 27
      bail; Pingré, Jean
    - MONTJAY près Lagny Marne § Bail à rentes d'une maison à MONTJAY, décembre 1604; MC/ET/XXXIX/36; fol. 184
    - FONTENAY s/ le bois de Vincennes § T.N. d'une maison en la gde rue, décembre 1604; MC/ET/XXXIX/36; fol. 169
    - Contrat de mariage entre François Leteiller[Le Teillet], majeur, marchand frippier, demeurant rue de la Fripperie, paroisse Saint-Eustache, fils de Adrien Leteiller[Le Teillet], procureur, demeurant à Noyon et de Claude Robert, d'une part, et Marguerite Jolly, veuve, demeurant rue de la Fripperie, paroisse Saint-Eustache, veuve de Jean Leblond, marchand frippier, fille de Léger Jolly et de Marie Laurent, d'autre part., 12 décembre 1604; MC/ET/XXXIX/36
      Le futur est natif de Noyon.
      contrat de mariage; Noyon (Oise); Jolly, Léger; Jolly, Marguerite; Laurent, Marie; Leblond, Jean; Leteiller, Adrien; Le Teillet, Adrien; Leteiller, François; Le Teillet, François; Robert, Claude; brocanteur
    - ARCIS (rue des) enseigne du coeur navré § Titre nouvel d'une maison rue des ARCIS, 5 juin 1623; MC/ET/XXXIX/36; fol. 143
      titre nouvel; Arcis (rue des)
  - Minutes. 1605, MC/ET/XXXIX/37
    - DUFAU (Remond) Archer des gardes du Roi s/ la charge de maître de Fontenay gd Prévôt de France r. du Séjour paroisse Saint-Eustache § Ratification par Remond DUFAU et Pregente FOUCAULT sa femme, de leur contrat de mge, 17 juillet 1603; MC/ET/XXXIX/37; fol. 125
      contrat de mariage; Dufau, Remond
    - LE FERON (Girard) avocat au Pt § Pge de la succ. de Girard LE FERON entre ses neveux, 31 juillet 1603; MC/ET/XXXIX/37; fol. 209
      partage; Le Feron, Girard
    - SEIGNEUR (Anne) veuve de Ambroise QUENTIN maître pourpointier r. des 3 Maures § Testament, 10 décembre 1603; MC/ET/XXXIX/37; fol. 205
    - PEINTRE (Apprentis.) § mise en apprentis. pour 5 ans par Louise LE GOUX veuve de Jean. LE SECQ homme d'armes des ordonnances du R., au logis de François MIRON con. du R. en ses conseils, et civil, prévôt des mds, de Nicolas GUILLEMAND, laquais dud. M. 18 ans chez Jean. CHAUVIN maître peintre moi. 90 Lts, 1605; MC/ET/XXXIX/37; fol. 51
      contrat d'apprentissage; Le Goux, Louise; Le Secq, Jean; Miron, François; Guillemand, Nicolas; Chauvin, Jean; peintre
    - VIN (Transport de) § Jh. ENERARD voiturier par écuyer r. de la Mortellerie promet à plusieurs marchands demeurant à Mezière/Meuse de transporter ds six bateaux depuis Corbeil j... Tours/Marne près Châlons 216 parcours de Transport de VIN blanc jauge d'Orléans et 15 poincons de pruneaux., 20 janvier 1605; MC/ET/XXXIX/37; fol. 98
      Vin, Transport de
    - PASSAVANT (Jehanne) Vve de Gilles DROUART § Testament de Jehanne PASSAVANT disant pour exec. test. Guillaume DROUART marchand b de P., 1er février 1605; MC/ET/XXXIX/37; fol. 247
    - DROUART (Guillaume) § Test. dont Guillaume DROUART est exécuteur, 1er février 1605; MC/ET/XXXIX/37; fol. 247
      testament; Drouart, Guillaume
    - PICOT (François) r. Saint-Denis p/s/ Saint-G. l'Aux. § mariage de fils de Germain P. marchand b de P. avec Jehanne LESCHASSIER fille de Nicolas L. Secrétaire de monsieur fr. unique du Roi, 15 février 1605; MC/ET/XXXIX/37; fol. 145
      contrat de mariage; Picot, François
    - Marché d'orgues. Paul Maillart, facteur d'orgues, demeurant au grand cloître de Saint-Opportune., 7 mars 1605; MC/ET/XXXIX/37
      marché; Sainte-Opportune (cloître); facteur d'instruments de musique
    - Marché conclu entre Paul Maillart, facteur d'orgues, demeurant au grand cloître de Sainte-Opportune et les marguilliers de ladite église pour divers travaux à l'orgue de l'église Sainte-Opportune, spécifiés au marché., 7 mars 1605; MC/ET/XXXIX/37; folio 57
      marché; Sainte-Opportune (cloître); Sainte-Opportune (église); Paroisse Sainte-Opportune (Paris). Fabrique; facteur d'instruments de musique
    - CASTRES (Charles de) rue J. de l'Espine § Procuration par Charles de CASTRES fils et héritier de Diego de C. et Marie de C. sa Soeur, majeurs, en leur nom et se portent fort du Blanche de C. leur sieur à Drouart Fernandez, marchand portugais pour composer avec François de CASTRES et Diego de FIESTRES, leurs tuteurs et Seb. ZAMET général de la Ch. du Roi, leur caution, relatif a leur héritier et procs pendant au Pt, 22 mars 1605; MC/ET/XXXIX/37; fol. 42
      procuration; Castres, Charles de
    - PIERRE (transport de) § Marché conclu entre 2 voituriers par eau et Julien DUFORT conseiller notaire secrétaire du roi Maison et couronne de France r. des Mol paroles paroisse Saint-Germain de l'Aux. pour conduire et livrer tte la. .. de libage pour led. D. et les livrer au port de Conflans moi 4 L. 10 sols par toise de lad. pierre, 1er avril 1605; MC/ET/XXXIX/37; fol. 154
      marché
    - Loys Ferre, sieur de la Hosserie, valet de chambre du roi, et Marie Lambert, son épouse, veuve en premières noces de Thomas Bonnart, marchand bourgeois de Paris, rue de la Cordonnerie, suivant sentence donnée entre eux et Thomas Denis, maître faiseur d'instruments, rue Saint-Jacques, paroisse Saint-Séverin, le 29 mars dernier, confesse avoir reçu dud. Denis adjoint pour 1/2 d'une maison en lad. rue, la somme de 2200 livres à laquelle elle fut adjugée, 4 avril 1605; MC/ET/XXXIX/37; folio 232
      donation; Saint-Jacques (rue); Cordonnerie (rue de la); Saint-Séverin (paroisse); officier de la Chambre du roi (Ancien Régime); facteur d'instruments de musique
    - DELESPINE (Ursule) § Testament de Ursule DELESPINE et Henry EUSTACHE maître teinturier en petit teint r. de l'Ecorcherie paroisse Saint-Ja. de la B., 14 avril 1605; MC/ET/XXXIX/37; fol. 228
      testament; Delespine, Ursule; Eustache, Henri
    - BLANCS MANTEAUX (couvent des) § Quittance aux religieux des BLANCS MANTEAUX par les mains de Fr. Claude MOLLE procureur dudit couvent, pour remboursement d'une épitaphe portant fondation en ladite église suivant sentence du Châtelet du 13 août dernier, 15 avril 1605; MC/ET/XXXIX/37; fol. 186
      quittance
    - GUYNVILLE (cure de) § Prolongation de jouissance de cure de GUYNVILLE pour 6 années, 27 avril 1605; MC/ET/XXXIX/37; fol. 206
      Guynville, cure de
    - LOUVET (Loys) marchand à Chastres Monthery § Don/on/ mutuelle entre Loys LOUVET et Brice RUELLE son ép. mariés depuis 19 ans, 7 mai 1605; MC/ET/XXXIX/37; fol. 217
      donation; Louvet, Loys
    - Apprentissage pour 4 ans par Baptiste Boursier, marchand, bourgeois de Paris, au bout du pont Saint-Michel, tuteur de Claude Le Viel, agé de 13 à 14 ans, fils mineur de Adrian Le Vieil,maître faiseur d'instruments, et Marie Bossu, jadis sa femme, et en 1ères noce dudit Boursier, chez François Langlois, marchand bourgeois de Paris, rue Saint-Denis, paroisse Sainte-Opportune, moyennant 150 livres tournois., 7 mai 1605; MC/ET/XXXIX/37; folio 210
      contrat d'apprentissage; Saint-Michel (pont); Saint-Denis (rue); Sainte-Opportune (paroisse); facteur d'instruments de musique
    - DELAFONTAINE (Fr. Georges) religieux profes de l'abb Saint-Denis abbé de Saint-L. de Soissons § Don/on/ par Fr Georges DELAFONTAINE à Fr. Jh DELAFONTAINE religieux profes de l'abbé Saint-D. en France, des biens lui appartenant lors de son décès situés en la maison de l'infirmerie où il demeure, 24 mai 1605; MC/ET/XXXIX/37; fol. 155
      donation; Delafontaine, Fr. Georges
    - FONTES (marché de) § Louis CHERON maître fondeur en terre et sable promet de fournir à Adrian LE CONTE maître taillandier r. de la ferronnerie des pommes de chanets de cuivre de tailles diverses par valeur de 300 Lts, 12 juin 1605; MC/ET/XXXIX/37; fol. 185
      marché; Cheron, Louis; Le Conte, Adrian
    - Apprentissage par Jehan Delagrange, conseiller secrétaire du roi, Maison Couronne de Navarre, et ancien domaine demeurant rue de l'Arbre Sec, pour 6 ans de Victor Delagrange Laroche, 14 ans, fils de François D. V., notaire royal au mandement de Boyet en Auvergne, chez Grégoire Bethune, maître joueur d'instruments, rue de la Pelleterie, paroisse Saint-Jacques-de-la-Boucherie, moyennant 80 livres tournois., 20 juin 1605; MC/ET/XXXIX/37; folio 115
      contrat d'apprentissage; Arbre-Sec (rue de l'); Pelleterie (rue de la); Saint-Jacques-de-la-Boucherie (paroisse); secrétaire du roi (Ancien Régime); musicien
    - BRENIERE (Marguerite) veuve de Ja. Barbette juré mouleur de bois demeurant au gd cloître Ste Opportune § Testament, 23 juin 1605; MC/ET/XXXIX/37; fol. 110
      testament; Breniere, Marguerite
    - S/T/ DENIS (rue du Puy) § Vente d'héritages situés à rue du Puy S/T/ DENIS, 25 juin 1605; MC/ET/XXXIX/37; fol. 169
      acte de vente; S/t/ Denis, rue du Puy
    - MENUISIER Apprentissage § mise en apprentissage par Germain LE FERON, Sieur du Boisle le av. en Pr demeurant au Pr cloître Saint-Opportun de Jean MAUGER, son laquais, 20 ans, fils de Jean M. meunier au moulin de la Conetre prés Château d'un chez Claude DUPUIS maître menuisier rue Saint-Bon paroisse Saint-Médéric moi. 90 lts, 25 juin 1605; MC/ET/XXXIX/37; fol. 133
      contrat d'apprentissage; Le Feron, Germain; Mauger, Jean; Dupuis, Claude
    - LE SAGE (Nicolas) maître Couvreur r. Saint-Je. paroisse Saint-Séverin § Marché de couverture, juillet 1605; MC/ET/XXXIX/37; fol. 13
      marché; Le Sage, Nicolas
    - GUEZET (Pierre) § Mariage de Pierre GUEZET fils de Pasquette AUBERT veuve de Nicolas G. marchand maître frippier avec L. PIERRE fille de Philippe PIERRE maître maçon r Saint-Honoré paroisse Saint-Eustache, 3 juillet 1605; MC/ET/XXXIX/37; fol. 241
      contrat de mariage; Guezet, Pierre
    - STAINS § T.N. d'une maison à STAINS, 4 juillet 1605; MC/ET/XXXIX/37; fol. 56
    - CLEMENT (Pierre) maître maçon paroisse Saint-Nicolas-des-Champs § Quitt. par Nicolas JOLLY conseiller au Châtelet de Près r. Saint-Denis paroisse S/ts/ Innocents à. .. tuteur des mineurs de marin GAYTON maître maçon de rachat de rentes, 13 juillet 1605; MC/ET/XXXIX/37; fol. 160
      quittance; Clement, Pierre
    - BRODEUSE (Apprentissage de) § Mise en apprent. durant 4 ans par Girard EGLOT ouvrier en la monnaie r. des Lavandières, de Marguerite E. sa fille, 12 ans, chez Marguerite MARTIN ep. de Pierre DUCREUX b de P. de Moncorvil paroisse Saint-Eust. - pour lui enseigner le métier de broderie du ceintures, bourres. .. Pas de frais d'apprent., 18 juillet 1605; MC/ET/XXXIX/37; fol. 111
      contrat d'apprentissage; Eglot, Girard
    - CONSTRUCTION (marché) § Devis et marché par lequel Guille GUIBOU, maître maçon promet de faire les travaux de. .. en une maison située dans la monnaie on était le feu de bille de porte en ruine, août 1605; MC/ET/XXXIX/37; fol. 52
      devis; marché; Guibou,Guille
    - DELACROIX (Adam) maître Verger raquetier r. Saint-Denis paroisse Saint-J. de la B. § mariage de Adam DELACROIX avec Geneviève DESMARETS fille de Thomas D. maître drapier chaussettier, demeurant r. Saint-Jacques paroisse Saint-B. le bien tourné, 4 août 1605; MC/ET/XXXIX/37; fol. 225
      contrat de mariage; Delacroix, Adam
    - MALON (Charles) écuyer seigneur de Bercy et Conflans § Déclaration concernant vente de fief, 28 août 1605; MC/ET/XXXIX/37; fol. 172
      acte de vente; déclaration; Malon, Charles
    - HERBE (Michel) maître peintre r. Soley paroisse Saint-Eust. § Accords portant décharges d'intérêts civils pour injures et paroles atroce et scandaleuses, 6 octobre 1605; MC/ET/XXXIX/37; fol. 74
      accord; Herbe, Michel
    - RÉMY (Jean) compagnon menuisier r. des Gravilliers § Mise en apprentissage par .. demeurant en la maison de François TUBY maître menuisier et Boniface REMY, son frère, épicier à Chatillon/Marne, chez Sebastien LECLERC marchand épicier r. des Lombards paroisse Saint-J. de la B., 28 octobre 1605; MC/ET/XXXIX/37; fol. 39
      contrat d'apprentissage; Rémy, Jean
    - PONTHERON (Nicolas) maître peintre § Présence de .. et David PONTHERON son frère, au mariage de Ja. ROYET, leur cousin maître chaudronnier, avec Marie DELANNAY, 24 novembre 1605; MC/ET/XXXIX/37; fol. 162
      contrat de mariage; Pontheron, Nicolas
    - ROYET (Jacques) maître Chaudronnier 27 ans r. Aubry le Boucher paroisse Saint-J de la B. § Mariage de Jacques ROYET avec Marie DELANNAY, 25 ans fille de Nicolas D. et Marie THIBAULT son ep. décédés, 24 novembre 1605; MC/ET/XXXIX/37; fol. 162
      contrat de mariage; Royet, Jacques
    - BOURDIN (Simon) marchand épicier rue Saint-Denis paroisse Saint-G. l'Aux. § Mariage de Simon BOURDIN avec Barbe BRICE fille de Martin BRICE marchand bourgeois de Paris et Geneviève de FLEXELLES son ep. rue de la Tableterie paroisse Saint-G. l'Aux., 18 décembre 1605; MC/ET/XXXIX/37; fol. 43
      contrat de mariage; Bourdin, Simon
    - Marché conclu entre Jean MOGIN maître charpentier, et Vincent BARDIN, boulanger du Roi rue Platrière paroisse Saint-Eustache pour une maison et jeu de Paume rue de Grenelle.. appartenant à ce dernier moyennant 1500 lts, 27 décembre 1605; MC/ET/XXXIX/37; fol. 164
      marché; Mogin, Jean; Bardin, Vincent
    - VIN (transport de) § Marché pour le transport députes le port de Maillé sur le Loire j. transport de VIN port, Saint-Paul de loi par pièces de transport de moy. 7£. par pièce, soit 14 £. par Pipe dud vin., 27 décembre 1605; MC/ET/XXXIX/37; fol. 179
      marché; Vin, transport de
  - Minutes. 1606, MC/ET/XXXIX/38
    - SCEAUX § T.N. d'une masure située au village de SCEAUX, 1606; MC/ET/XXXIX/38; fol. 3